臺灣板橋地方法院刑事判決　　　　　　　100年度訴字第653號
公　訴　人　臺灣板橋地方法院檢察署檢察官
被　　　告　林尚賢
上列被告因偽造文書等案件，經檢察官提起公訴（九十九年度偵
字第二七八八一號），被告就被訴事實為有罪之陳述，本院改行
簡式審判程序審理，判決如下：
    主  文
林尚賢行使偽造私文書，足以生損害於他人，處有期徒刑月，
如易科罰金，以新臺幣壹仟元折算壹日，「遠傳網際網路行動電
話服務啟用申請書」申請人簽名欄上偽造之「林佳靚」署押貳枚
及「遠傳電信股份有限公司行動電話業務/ 第三代行動通信業務
服務契約」申請者簽名欄上偽造之「林佳靚」署押壹枚，均沒收
之；又以詐術得財產上不法利益，處拘役貳拾日，如易科罰金，
以新臺幣壹仟元折算壹日。
    事  實
一、林尚賢前因積欠遠傳電信股份有限公司（下稱遠傳公司）電
    信費用，無從以其本人名義申辦門號及行動電話使用，明知
    其未經其妹林佳靚之同意或授權，竟基於行使偽造私文書、
    意圖為自己不法所有，於民國九十六年十月二十六日某時許
    ，在臺北縣三重市（現改制為新北市三重區○○○路○段一
    七○巷三十六號四樓住處，見林佳靚將皮包放置於上址客廳
    桌上，乃趁無人之際，取林佳靚置於上揭皮包內之國民身分
    證，且持之前往便利商店影印，於影印後當日即放回原處，
    再將取得之林佳靚國民身分證影本以快遞之方式交付予遠傳
    公司臺中青海特約服務中心某姓名年籍均不詳之業務員，由
    該不知情之業務員代為填製「遠傳網際網路行動電話服務啟
    用申請書」內容一份，且於該紙申請書上「申請人簽名」欄
    內，偽造「林佳靚」之署押二枚及「遠傳電信股份有限公司
    行動電話業務/ 第三代行動通信業務服務契約」上「申請者
    簽名」欄內，偽造「林佳靚」之署押一枚，而偽造完成上揭
    申請書及契約書後，再由該業務員於同年月二十七日代為持
    向遠傳公司申辦0000000000號行動電話門號而行
    使之，致遠傳公司陷於錯誤，誤信上揭門號為林佳靚本人或
    經本人同意之人為申辦使用，且使用人願意支付全部相關通
    信費用，而提供電信服務及交付前揭門號之SIM 卡一枚及搭
    配門號贈送之行動電話一支予林尚賢使用，足以生損害於林
    佳靚本人之信用及遠傳公司對於行動電話業務管理之正確性
    ；林尚賢取得上揭行動電話門號後，另基於詐欺得利之犯意
    自九十六年十月二十七日起至九十八年二月間止，使用上揭
    門號通信，因此詐得相當於通信費用新臺幣（下同）一萬六
    千二百八十五元之財產上利益（含違約金總計為二萬三千三
    百一十二元，扣除期間林尚賢已補繳之通信費用一萬三千七
    百三十五元，尚欠繳通信費用二千五百五十元及違約金七千
    零二十七元）。嗣於九十八年十一月間因遠傳公司對林佳靚
    函催上揭門號積欠之通信費用及違約金，林佳靚始查覺有異
    報警處理，因而循線查悉上情。
二、案經林佳靚訴由高雄市政府警察局鼓山分局移送臺灣板橋地
    方法院檢察署檢察官偵查起訴，本院改行簡式審判程序審理
    。
    理  由
一、訊據被告林尚賢對於上揭行使偽造私文書、詐欺取財、得利
    等犯行均坦承不諱，核與告訴人林佳靚於警詢中之證詞相符
    ，並有卷附未申請遠傳門號聲明書、遠傳電信股份有限公司
    存證信函、通聯調閱查詢單、遠傳網際網路行動電話服務啟
    用申請書、遠傳電信股份有限公司行動電話業務/ 第三代行
    動通信業務服務契約暨告訴人林佳靚國民身分證影本、遠傳
    電信股份有限公司九十九年十一月十五日遠傳（企營）字第
    ○九九一一一○二四七七號函及所檢附之門號000000
    0000號行動電話申請人資料、繳費紀錄及掛失紀錄各一
    紙可按，被告之自白與事實相符，本件事證明確，犯行堪以
    認定，應依法論科。
二、按行動電話及SIM 卡，可供通訊使用，且在一定條件下具有
    可轉讓性，而有一定之財產價值，顯具有財物之性質。被告
    冒用告訴人林佳靚名義申辦遠傳公司門號及取得搭配門號贈
    送之行動電話，並偽造上揭申請書及契約書，進而持以行使
    ，因而詐得門號SIM 卡及行動電話，復持該行動電話以通信
    ，核其所為，係犯刑法第二百十六條、第二百十條之行使偽
    造私文書罪、第三百三十九條第一項之詐欺取財罪及同條第
    二項之詐欺得利罪。又被告利用無犯罪故意之遠傳公司臺中
    青海特約服務中心某姓名年籍均不詳之業務員代為製作申請
    書，並於申請書及契約書上代為簽署「林佳靚」之署押行為
    ，應論以間接正犯。又按數行為於同時、地或密切接近之時
    、地實施，侵害同一之法益，各行為之獨立性極為薄弱，依
    一般社會健全觀念，在時間差距上，難以強行分開，在刑法
    評價上，以視為數個舉動之接續施行，合為包括之一行為予
    以評價，較為合理，則屬接續犯，而為包括之一罪（最高法
    院八十六年台上字第三二九五號判例要旨參照）。是被告同
    時、地接續偽造「林佳靚」之署押共三枚，係於密切接近之
    時、地實施，侵害同一法益，各行為之獨立性極為薄弱，依
    一般社會健全觀念，在時間差距上，難以強行分開，在刑法
    評價上，視為數個舉動之接續施行，包括以一行為予以評價
    ，較為合理，為接續犯，應論以一罪。被告偽造「林佳靚」
    署押之行為，係偽造私文書之部分行為，為偽造私文書行為
    所吸收；又其偽造私文書後復持以行使，其偽造私文書之低
    度行為應為行使之高度行為所吸收，均不另論罪。再被告取
    得上揭行動電話門號SIM 卡及行動電話後，多次撥打而詐取
    通信利益，係在密切接近之時間接續為之，各該行為間之獨
    立性極為薄弱，依一般社會觀念難以強行分離，顯係基於單
    一犯意所為，侵害單一法益，亦應包括於一行為予以評價，
    為接續犯。被告以一偽造上揭申請書及契約書並持以行使之
    詐術行為，詐得行動電話門號SIM 卡一枚、搭配門號贈送之
    行動電話一支，分別觸犯行使偽造私文書、詐欺取財等罪名
    ，係以一行為而觸犯數罪名，為想像競合犯，依刑法第五十
    五條之規定，應從一重之行使偽造私文書罪處斷。起訴書認
    係犯偽造私文書罪，容有誤會；又上揭行使偽造私文書、詐
    欺得利罪，犯意各別，行為互殊，應予分論併罰。爰審酌被
    告冒用他人名義申辦行動電話門號，造成告訴人信用之損害
    ，並影響遠傳公司對於使用者及門號管理之正確性，且影響
    社會秩序，兼衡犯罪所得利益不多，其素行、犯罪之手段、
    生活狀況、智識程度、犯後坦承犯行之態度，暨其所生危害
    等一切情狀，分別量處如主文所示之刑，並諭知易科罰金之
    折算標準，以資懲儆。末查，被告為申辦行動電話門號，在
    「遠傳網際網路行動電話服務啟用申請書」申請人簽名欄上
    所偽造之「林佳靚」署押二枚及「遠傳電信股份有限公司行
    動電話業務/ 第三代行動通信業務服務契約」申請者簽名欄
    上所偽造之「林佳靚」署押一枚，不問屬於被告與否，應依
    刑法第二百一十九條之規定，均宣告沒收之。
據上論斷，應依刑事訴訟法第二百七十三條之一第一項、第二百
九十九條第一項前段，刑法第二百十條、二百十六條、第三百三
十九條第一項、第二項、第五十五條、第四十一條第一項前段、
第二百十九條，刑法施行法第一條之一，判決如主文。
本案經檢察官賴建如到庭執行職務。
中    華    民    國    100   年    6     月     9    日
               臺灣板橋地方法院刑事第十五庭
                           法  官  王綽光
以上正本證明與原本無異。
如不服本判決應於送達後十日內向本院提出上訴狀。
                           書記官  許清秋
中    華    民    國   100    年    6     月    14    日
附錄本案論罪科刑法條全文：
中華民國刑法第216條
(行使偽造變造或登載不實之文書罪)
行使第二百十條至第二百十五條之文書者，依偽造、變造文書或
登載不實事項或使登載不實事項之規定處斷。
中華民國刑法第210條
(偽造變造私文書罪)
偽造、變造私文書，足以生損害於公眾或他人者，處五年以下有
期徒刑。
中華民國刑法第339條
(普通詐欺罪)
意圖為自己或第三人不法之所有，以詐術使人將本人或第三人之
物交付者，處五年以下有期徒刑、拘役或科或併科一千元以下罰
金。
以前項方法得財產上不法之利益或使第三人得之者，亦同。
前二項之未遂犯罰之。